【裁判字號】    99,交訴,54
【裁判日期】    990825
【裁判案由】    公共危險
【裁判全文】
臺灣彰化地方法院刑事判決              99年度交訴字第54號
公  訴  人  臺灣彰化地方法院檢察署檢察官
被      告  乙○○
上列被告因公共危險案件，經檢察官提起公訴（99年度偵字第58
62號），於本院準備程序中，被告就被訴事實為有罪之陳述，經
裁定改行簡式審判程序，本院判決如下：
    主  文
乙○○駕駛動力交通工具肇事，致人受傷而逃逸，累犯，處有期
徒刑柒月。
    事  實
一、乙○○前因施用毒品案件，經本院以98年度訴字第340 號判
    決判處有期徒刑10月確定，於民國99年3 月6 日縮短刑期執
    行完畢。緣其於99年5 月29日凌晨，駕駛車牌號碼KPA-350
    號重型機車（車主：乙○○），沿彰化縣彰化市○○路由北
    往南方向行駛，於同日凌晨0 時30分許，途經中山路與孔門
    路之交岔路口時，不慎自後追撞由甲○○所騎乘、附載乘客
    丙○○之車牌號碼162-DQW 號重型機車，造成甲○○受有腰
    部扭傷、左上肢擦傷、雙下肢擦傷及左足挫傷等傷害，丙○○則受有左手瘀青之傷害（甲○○所受之過失傷害部分，另
    由檢察官為不起訴處分；丙○○則未據告訴）。詎乙○○竟
    於駕駛上開動力交通工具肇事，致甲○○、丙○○受傷後，
    另基於肇事逃逸之犯意，在未報警處理或救助受傷之人或將
    受傷之人送醫救治之情形下，逕行離開現場，並打電話予姐
    夫黃永煇載其返回住處。嗣因甲○○、丙○○報警處理，經
    警至現場處理時，發現乙○○所騎乘之上開KPA-350 號重型
    機車遺留在現場，經查閱上開機車之車籍資料後，始循線查
    悉乙○○肇事，而得知上情。
二、案經甲○○訴由彰化縣警察局彰化分局報請臺灣彰化地方法
    院檢察署檢察官偵查起訴。
    理  由
一、按除被告所犯為死刑、無期徒刑、最輕本刑為3 年以上有期
    徒刑之罪或高等法院管轄第1 審案件者外，於前條第1 項程
    序進行中，被告先就被訴事實為有罪之陳述時，審判長得告
    知被告簡式審判程序之旨，並聽取當事人、代理人、辯護人
    及輔佐人之意見後，裁定進行簡式審判程序；除簡式審判程
    序、簡易程序及第376 條第1 款、第2 款所列之罪之案件外
    ，第1 審應行合議審判，刑事訴訟法第273 條之1 第1 項、
    第284 條之1 分別定有明文。本件被告乙○○所涉係死刑、
    無期徒刑、最輕本刑為3 年以上有期徒刑之罪或高等法院管
    轄第1 審案件以外之罪，並於本院行準備程序時就被訴事實
    為有罪之陳述，本院合議庭依前揭規定，經評議結果，裁定
    改由受命法官獨任行簡式審判程序。
二、經查：
(一)、上開犯罪事實，業據被告乙○○於本院審理時坦承不諱，且
    經證人即被害人甲○○、丙○○於警詢、偵查中指證綦詳（
    警卷第4-7 頁；偵卷第12-15 頁），並有道路交通事故現場
    圖、道路交通事故調查報告表(一)、(二)、道路交通事故當事人
    酒精測定紀錄表、財團法人彰化基督教醫院診斷書、彰化縣
    警察局舉發違反道路交通管理事件通知單、車籍查詢- 基本
    資料詳細畫面（車號KPA-350 號，車主：乙○○）、及現場
    照片12張附卷可稽（警卷第10-14 、17-19 、21-26 頁）。
    又證人甲○○於99年5 月29日警詢中已明確指證：「... 對
    方叫我幫他牽機車，我就幫對方把機車移置到路旁，對方男
    子有問我有沒有受傷，我有明確跟對方說我膝蓋受傷流血..
    . 我有問對方需不需要叫救護車，對方說不用，但對方對我
    的傷勢不理不睬。對方最後說如果可以發動的話，就自行解
    決，我女朋友先去對面卦山所報案，我幫對方牽完車至路旁
    後，對方男子說要去叫車行來牽他的機車，我也去對面卦山
    所報案，等我跟我女朋友回到案發現場時，對方男子已離開
    也沒有留任何資料給我... 」等情（警卷第4 頁反面）；且
    被告乙○○於99年5 月29日警詢中亦供承：「... 對方有跟
    我說他有受傷，我就跟他說請他自己處理，我並沒有叫救護
    車救護對方... 因我有喝酒太害怕所以趕緊跑到我朋友家睡
    覺... 」、「因我看他受傷並不嚴重，所以未對他採取救護
    ，就直接離開現場，我並沒有報案... 我有喝酒」等語（警
    卷第2 頁），復參諸被告於同日13時15分在警局接受酒精測
    定結果，其呼氣之酒精濃度為每公升0.08毫克，此有上開酒
    精測定紀錄表在卷可參（警卷第13頁），可見被告乙○○應
    係懼於飲酒駕車乙事遭發覺，而逕自離開現場。
(二)、本件被告既明知與他人機車發生撞擊，且造成被害人甲○○
    等人受有傷害，竟於肇事後未採取救護或其他必要之措施，
    且未向警察機關報告，即逕行離開現場，其肇事逃逸乙情已
    甚灼然。綜上所述，足認被告之自白核與事實相符，堪以採
    信，本件事證明確，被告肇事逃逸之犯行洵堪認定，應予依
    法論科。
三、核被告乙○○所為，係犯刑法第185 條之4 之駕駛動力交通
    工具肇事，致人受傷而逃逸罪。又被告前因施用毒品案件，
    經本院以98年度訴字第340 號判決判處有期徒刑10月確定，
    於99年3 月6 日縮短刑期執行完畢，有臺灣彰化地方法院檢
    察署刑案資料查註紀錄表及臺灣高等法院被告前案紀錄表各
    1 份附卷可考，其於受有期徒刑執行完畢後，5 年以內再犯
    本件有期徒刑以上之罪，為累犯，應依刑法第47條第1 項之
    規定，加重其刑。爰審酌被告之素行非佳，有臺灣高等法院
    被告前案紀錄表及臺灣彰化地方法院檢察署刑案資料查註紀
    錄表各1 份在卷可考，罔顧他人生命安全，肇事逃逸，惡性
    非輕，然考量被害人甲○○、丙○○受傷程度非重，被告犯
    後已與被害人調解成立、賠償被害人損害（參卷附彰化縣彰
    化市調解委員會調解書1 紙），暨犯後已能坦承犯行，態度
    尚屬良好等一切情狀，量處如主文所示之刑，以示懲儆。
據上論斷，應依刑事訴訟法第273 條之1 第1 項、第299 條第1
項前段，刑法第185 條之4 、第47條第1 項，判決如主文。
本案經檢察官趙冠瑋到庭執行職務。
中    華    民    國    99    年    8     月    25    日
                         刑事第七庭   法  官  郭麗萍
以上正本證明與原本無異。
如不服本判決應於收受判決後10日內向本院提出上訴書狀，並應
敘述具體理由；其未敘述上訴理由者，應於上訴期間屆滿後20日
內向本院補提理由書（均須按他造當事人之人數附繕本）「切勿
逕送上級法院」。
告訴人或被害人對於判決如有不服具備理由請求檢察官上訴者，
其上訴期間之計算係以檢察官收受判決正本之日期為準。
中    華    民    國    99    年    8     月    26    日
                                      書記官  吳冠慧
附錄本案論罪科刑法條全文：
中華民國刑法第185條之4
駕駛動力交通工具肇事，致人死傷而逃逸者，處6 月以上5 年以
下有期徒刑。

司法院資訊處製作；財團法人民間司法改革基金會備份。
